JULIO HENRIQUE THOSI

♦ Data de nascimento: 22/07/1996

♦ E-mail: thosijulio@gmail.com

♦ Endereço: Rua Argentina 11-50, Bauru-SP, 17054-050

♦ Telefones para contato: (14)99189-5484 - (14)3276-2696

OBJETIVOS

Trabalhar em uma empresa que se encaixe com meus princípios e valores, atuando como desenvolvedor (front-end e/ou back-end), para aprofundar meus conhecimentos, adquirir experiência e contribuir da melhor maneira possível na construção de soluções que atendam às necessidades de cada projeto.

EDUCAÇÃO

Trybe – (Remoto)

Novembro/2020 - Atualmente - Desenvolvedor Web Full-Stack Jr.

FATEC – Faculdade de Tecnologia (Bauru-SP)

JAN/2019 – Cursando Tecnologia em Banco de Dados (Noite)

EXPERIÊNCIA

Four C Bilingual Academy ♦ Ricardo Gabas, 1-45 – Bauru-SP

Técnico de Informática – 07/2021 – Atualmente

- Revisão de conectividade com os servidores.
- Apoio na administração do Servidor de Antivírus.
- Formatação, atualização e melhorias (hardware) de dispositivos gerenciados pelo departamento.
 - Controle de chamados abertos do departamento de TI.
 - Controle de empréstimo de equipamentos TI.
 - Suporte ao usuário Nível 1 e Nível 2.
 - Apoio geral em Eventos.
- Apoio no gerenciamento Infraestrutura TI (Internet WiFi, Access Points, Switches, Redes, Sistema de Comunicação PABX, Firewall)

- Apoio no gerenciamento de usuários e permissões na rede interna.
 - Apoio no gerenciamento de serviços Google.
 - Participação em projetos de melhoria de TI.

Four C Bilingual Academy ♦ Ricardo Gabas, 1-45 – Bauru-SP

Estagiário de Suporte TI - 02/2020 - 08/2021

- Manutenção preventiva e corretiva de computadores (hardware, software);
 - Suporte a servidores;
 - Instalação de softwares;
 - Apoio a operação de som e iluminação;
 - Projeção de imagens;
 - Suporte a impressoras;
 - Administração de Google Mail e Drive;
 - Controle de acesso.
 - J. Shayeb & Cia. Ltda. ♦ Ricardo Gabas, 1-45 Bauru-SP

Estagiário de Suporte TI – 04/2018 – 01/20

- Manutenção preventiva e corretiva de computadores (hardware, software);
 - Suporte a servidores;
- Administração de e-mail corporativo, software de gerenciamento de projetos; Controle de acesso.

TECNOLOGIAS E FERRAMENTAS

- + HTML
- ♦ CSS
- JavaScript ES6
 - Linux
 - Git & GitHub
- React / React Hooks / React Router / RTL
 - Jest
 - Redux
 - MySQL
 - MongoDB
 - NodeJS

OUTRAS HABILIDADES

- Formatação, manutenção (software) e instalações de software para PC's e Notebook.
 - Pacote Office.
 - Conhecimento intermediário da língua inglesa.